臺灣高等法院臺南分院民事裁定
111年度抗字第40號
抗  告  人  成李靜惠
            李玟頤  
            李柏漢   
相  對  人  美商通用國際財務管理股份有限公司台灣分公司
法定代理人  馬遠喬  
上列抗告人因與相對人間再審之訴事件，對於中華民國111年3月
2日臺灣嘉義地方法院111年度再字第1號所為裁定，提起抗告，
本院裁定如下： 
    主  文
抗告駁回。
抗告訴訟費用由抗告人等負擔。
    理  由
一、抗告意旨略以：緣坐落嘉義縣○○鄉○○段000地號土地(下稱系
    爭土地)為訴外人即被繼承人李燦鏞所有，於民國（下同）9
    0年3月26日經相對人以臺灣嘉義地方法院(下稱嘉義地院)90
    年嘉院昭民90執全新字第333號查封登記在案。抗告人前於1
    09年11月30日向嘉義地院聲請裁定命相對人於一定期間內起
    訴，並經嘉義地院以109年度聲字第231號民事裁定相對人應
    於收受該裁定之7日內，向管轄法院起訴。惟相對人並未依
    限起訴，抗告人遂向嘉義地院訴請塗銷前開查封登記，然經
    嘉義地院110年度訴字第109號判決(下稱原確定判決)以抗告
    人應依原查封程序，聲請撤銷查封登記，而不得逕以訴訟程
    序聲請塗銷查封登記為由駁回其訴。嗣抗告人又依執行程序
    ，向嘉義地院民事執行處聲請撤銷查封登記，惟經嘉義地院
    於110年12月23日函覆抗告人須提出假扣押裁定遭廢棄或撤
    銷確定之相關資料，始能聲請撤銷已實施之執行處分。抗告
    人實無所適從，爰提起抗告，請求本院明釋等語。
二、按再審之訴，應以訴狀表明再審理由及關於再審理由並遵守
    不變期間之證據，提出於管轄法院為之；民事訴訟法第501
    條第1項第4款定有明文。而所謂「表明再審理由」，必須指
    明確定判決有如何合於法定再審事由之具體情事，始為相當
    ，如未表明再審理由，或僅泛言有何條款之再審事由，而無
    具體情事者，均難謂已合法表明再審事由，既未合法表明再
    審事由，即為無再審之事由，法院亦無庸命其補正，應以再
    審之訴不合法裁定駁回之（最高法院61年台再字第137號、7
    0年台再字第35號裁判要旨參照）。
三、經查：本件抗告人因與相對人間請求塗銷查封登記事件，不
    服原確定判決，提起再審之訴。原審以：抗告人並未具體指
    明原審判決有何合於法定事由之具體情事，因認抗告人所提
    起再審之訴為不合法，裁定予以駁回，經核於法並無違誤。
    至抗告意旨所陳之內容，已與請求再審之理由相同；且與本
    件抗告是否有理由之認定無關；亦未再具體表明原確定判決
    有何再審之事由；抗告意旨猶稱：抗告人無所適從，提起抗
    告云云，指摘原裁定不當，聲明廢棄，非有理由。
四、次按本案尚未繫屬者，命假扣押之法院應依債務人聲請，命
    債權人於一定期間內起訴。債權人不於第1項期間內起訴或
    未遵守前項規定者，債務人得聲請命假扣押之法院撤銷假扣
    押裁定；民事訴訟法第529條第1項、第4項分別定有明文。
    又假扣押、假處分或定暫時狀態之處分裁定經廢棄或變更已
    確定者，於其廢棄或變更之範圍內，執行法院得依聲請撤銷
    其已實施之執行處分；強制執行法第132條之1亦定有明文。
    是債權人於法院依上開規定命其限期起訴後，未於法院所定
    期間內起訴者，債務人自可依上開規定，向法院聲請撤銷該
    假扣押裁定，經法院撤銷假扣押裁定後，再向執行法院聲請
    撤銷已實施之執行處分。惟於假扣押裁定尚未經撤銷前，因
    該假扣押裁定仍有效存在，債務人自不得逕向執行法院聲請
    塗銷查封登記。查本件抗告人前於109年11月30日向嘉義地
    院聲請裁定命相對人於一定期間內起訴，並經嘉義地院以10
    9年度聲字第231號民事裁定相對人應於收受該裁定之7日內
    ，向管轄法院起訴，上開裁定業於110年1月7日確定等情，
    有嘉義地院109年度聲字第231號裁定、民事裁定確定證明書
    在卷可參(見嘉義地院110年度訴字第109號卷第15至17頁)。
    抗告人雖主張相對人未於上開裁定所定之期間內起訴，惟抗
    告人迄今均未向法院聲請撤銷系爭假扣押裁定。揆諸前揭說
    明，該假扣押裁定既尚未經法院依法撤銷，自仍繼續有效存
    在，執行法院自無由逕為撤銷依該裁定所為之查封程序，抗
    告人若欲聲請塗銷相對人對系爭土地所為之查封登記，自應
    先依上開規定，向原為假扣押裁定之法院聲請撤銷假扣押之
    裁定後，方得向執行法院依前揭規定聲請之，附此指明。
五、據上論結，本件抗告為無理由，依民事訴訟法第495條之1第
    1 項、第449條第1項、第95條、第78條，裁定如主文。
中　　華　　民　　國　　111 　年　　5 　　月　　9 　　日
         　　　　　民事第四庭   審判長法  官  張世展
　　　　　　　　　 
　　　　　　　　　　　                法  官  莊俊華  
　　                
　　　　　　　　　　　　              法  官  洪挺梧
上為正本係照原本作成。
不得再抗告。
中　　華　　民　　國　　111 　年　　5 　　月　　9 　　日

                                      書記官  蔡曉卿